臺灣臺南地方法院民事判決　九十三年度訴字第一一○○號
　　原　　　告　台灣金聯資產管理股份有限公司
　　法定代理人　乙○○
　　訴訟代理人　戊○○
　　　　　　　　莊崇銘
　　被　　　告　丙○○
　　　　　　　　丁○○○
　　　　　　　　甲○○
右當事人間請求遷讓房屋等事件，經本院於民國九十四年二月二十三日言詞辯論終結
，判決如左：
  主      文
被告丙○○、丁○○○應共同將坐落台南市○○路八十巷二二弄一號房屋全部遷讓返
還原告。
被告甲○○應將坐落台南市○區○○段五六之九一地號土地上如附圖所示甲部分面積
三一點五二平方公尺之鋼架磚造車庫拆除，並將土地返還原告。
訴訟費用由被告丙○○、丁○○○連帶負擔十分之九，餘由被告甲○○負擔。
本判決第一項於原告以新台幣壹佰玖拾陸萬元為被告丙○○、丁○○○供擔保；第二
項於原告以新台幣拾伍萬元為被告甲○○供擔保後，各得假執行。
  事      實
甲、原告方面：
  壹、聲明：如主文第一、二項所示，及以供擔保為條件之假執行宣告。
  貳、陳述：
    一、被告丙○○、丁○○○於民國九十年九月二十一日分別將渠等所有坐落台南
        市○○路八十巷二二弄一號之系爭房屋及坐落之基地即台南市○區○○段五
        六之九一地號土地所有權信託登記予受託人葉泰和，嗣該房地經鈞院民事執
        行處九十一年度執字第三九一一號強制執行事件公開拍賣，由原告於九十三
        年三月二十三日得標，並經鈞院於九十三年五月十七日核發不動產權利移轉
        證書在案，原告已依法取得其所有權，惟被告丙○○、丁○○○仍繼續占有
        使用系爭房屋，另被告甲○○指稱系爭房屋所在之台南市○區○○段五六之
        九一地號土地上如附圖所示甲部分面積三一點五二平方公尺之鋼架磚造車庫
        系由其出資搭蓋，且迄今仍由被告等管領使用中。
    二、按拍賣之不動產，買受人自領得執行法院所發給不動產權利移轉證書之日起
        ，取得該不動產所有權，強制執行法第九十八條第一項定有明文。又所有人
        ，於法令限制之範圍內，得自由使用、收益、處分其所有物，並排除他人之
        干涉；所有人對於無權占有或侵奪其所有物者，得請求返還之。對於妨害其
        所有權者，得請求除去之，民法第七百六十五條、第七百六十七條亦分別定
        有明文。原告於九十三年五月十七日收受權利移轉證書成為系爭房地之所有
        權人，對於無權占有使用系爭房地之被告等，自得本於所有權，請求被告丙○○、丁○○○遷讓系爭房屋。又被告甲○○搭蓋於系爭土地上之車庫，顯
        已妨害原告土地所有權之完整，依前揭法律規定，原告亦得請求其拆除，以
        排除侵害，將該土地回復原狀返還原告。
  參、證據：提出土地登記謄本、建物登記謄本、不動產權利移轉證書、九十二年九
      月二十六日執行筆錄、房屋稅籍資料各一件、九十三年度房屋稅繳款書、建物
      平面圖各二件為證，
乙、被告方面：
  壹、被告丙○○部分：被告丙○○未於最後言詞辯論期日到場，惟據其於前言詞辯
      論及勘驗期日到場聲明及陳述如左：
    一、聲明：駁回原告之訴。
    二、陳述：系爭房屋現為我及我太太丁○○○居住，附圖所示車庫確係由被告甲○○搭建，目前亦由我及我太太丁○○○使用。
  貳、被告丁○○○方面：被告丁○○○未於言詞辯論期日到場，惟據其提出答辯狀
      聲明及陳述如左：
    一、聲明：駁回原告之訴。
    二、陳述：系爭房地於強制執行程序時，即已於拍賣公告之備註欄註明不點交，
        亦即原告於參與投標應買時即明知無法使用，需另為處理，且被告丙○○及
        丁○○○本即占有使用系爭房地，原告亦未曾催討，原告何來損失。另被告
        乃為繼續從來之使用，此與不動產原為原告所有，被告進而無權占用乃不同
        情狀，故原告之請求並無理由。
  參、被告甲○○方面：被告甲○○未於言詞辯論期日到場，惟據其提出答辯狀聲明
      及陳述如左：
    一、聲明：駁回原告之訴。
    二、陳述：系爭車庫乃於原告取得系爭土地前，即由土地所有權人同意蓋建，該
        時乃為合法有權占有，並非無權占有。嗣土地雖為原告取得，惟迄無點交，
        即原告未曾占有系爭土地，其聲明欲請求判命「回復原狀」，試問係回復何
        時之原狀？故其聲明實有待斟酌。
丙、本院依職權囑託台南市台南地政事務所派員會同勘驗現場並繪製土地複丈成果圖
    ，及調閱本院九十一年度執字第三九一一號民事強制執行案卷。
  理      由
一、本件被告均未於最後言詞辯論期日到場，核均無民事訴訟法第三百八十六條各款
    所列情形，爰依原告聲請，由其一造辯論而為判決。
二、本件原告主張被告丙○○、丁○○○於九十年九月二十一日分別將渠等所有之系
    爭房屋及所坐落之台南市○區○○段五六之九一地號土地所有權信託登記予訴外
    人葉泰和，嗣該房地經本院民事執行處九十一年度執字第三九一一號強制執行事
    件公開拍賣，由原告於九十三年三月二十三日得標買受，並經本院於九十三年五
    月十七日核發不動產權利移轉證書在案，原告已依法取得系爭房屋及土地之所有
    權，惟被告丙○○、丁○○○仍繼續占有使用系爭房屋，另被告甲○○指稱其於
    系爭台南市○區○○段五六之九一地號土地上如附圖所示甲部分面積三一點五二
    平方公尺之鋼架磚造車庫系由其出資搭蓋等情，業據提出與其所述相符之土地登
    記謄本、建物登記謄本、不動產權利移轉證書、九十二年九月二十六日執行筆錄
    、房屋稅籍資料各一件、九十三年度房屋稅繳款書、建物平面圖各二件為證，並
    經本院調閱九十一年度執字第三九一一號民事強制執行案卷審核，暨囑託台南市
    台南地政事務所派員會同勘驗現場查證無訛，製有勘驗筆錄及該地政事務所繪製
    之土地複丈成果圖（即附圖）在卷可稽，且被告等就此亦無爭執，自堪信原告上
    開之主張為真實。
三、按拍賣之不動產，買受人自領得執行法院所發給不動產權利移轉證書之日起，取
    得該不動產所有權，強制執行法第九十八條第一項定有明文。又所有人對於無權
    占有其所有物者，得請求返還之，民法第七百六十七條前段亦定有明文。本件被
    告丙○○、丁○○○原分別為系爭房屋及土地之所有權人，渠等於九十年九月二
    十一日將系爭房地之所有權信託登記予訴外人葉泰和後，繼續占有使用該房地，
    對於受託人葉泰和而言，乃係本於真正所有權人之地位，固難謂無權占有。然系
    爭房地之所有權由原告經民事強制執行之拍賣程序，於九十三年五月十七日取得
    不動產權利移轉證書後，已移轉予原告所有，上揭信託關係亦因信託目的不能完
    成而消滅（參照信託法第六十二條規定），被告丙○○、丁○○○與原告間就系
    爭房地自無信託關係可言，且渠等復未主張並舉證證明有何正當權源繼續占有使
    用系爭房地，自屬無權占有。從而，原告依據民法第七百六十七條前段規定，請
    求被告丙○○、丁○○○應共同將系爭台南市○○路八十巷二二弄一號房屋全部
    遷讓返還原告，即屬有據，應予准許。
四、據被告甲○○所辯，如附圖所示甲部分面積三一點五二平方公尺之鋼架磚造車庫
    ，乃係原土地所有權人同意蓋建，該時乃為合法有權占有，並非無權占有云云。
    然依被告甲○○上開抗辯，充其量得認為其與原土地所有權人間，就該車庫所占
    用之土地有使用借貸關係存在。惟使用用借貸關係僅屬債權性質，具有相對性，
    系爭土地所有權既已經拍賣程序移轉予原告取得，被告甲○○自不得執該使用借
    貸關係對抗原告，對於原告而言，被告甲○○搭建於系爭土地上之車庫，自屬無
    權占有，且被告甲○○對於所搭建之車庫有處分權。從而，原告依據民法第七百
    六十七條前段規定，請求被告甲○○應將坐落台南市○區○○段五六之九一地號
    土地上如附圖所示甲部分面積三一點五二平方公尺之鋼架磚造車庫拆除，並將土
    地返還原告，亦屬有據，應予准許。
五、原告陳明願供擔保，聲請宣告假執行，經核尚無不合，爰酌定相當擔保金額准許
    之。
六、據上論結，原告之訴為有理由，依民事訴訟法第三百八十五條第一項前段、第七
    十八條、第八十五條第一項但書、第二項，第三百九十條第二項，判決如主文。
中　　　華　　　民　　　國　　九十四　　年　　　三　　　月　　  二  　　日
                                臺灣臺南地方法院民事第二庭
~B法　　　官　杭起鶴
右為正本係照原本作成
如對本判決上訴，須於判決送達後廿日內向本院提出上訴狀
中　　　華　　　民　　　國　　九十四　　年　　　三　　　月　　  二  　　日
~B法院書記官　蔡蘭櫻
